臺灣士林地方法院民事裁定
110年度消債更字第161號
債  務  人  黃瑞穗  
代  理  人  嚴佳宥律師(法扶律師)
上列債務人聲請更生事件，本院裁定如下：
    主  文
黃瑞穗自中華民國一百一十一年六月十六日十七時起開始更生程
序。
命司法事務官進行本件更生程序。
    理  由
一、按債務人不能清償債務或有不能清償之虞，且無擔保或無優
    先權之本金及利息債務總額未逾新臺幣（下同）1,200萬元
    者，於法院裁定開始清算程序或宣告破產前，得向法院聲請
    更生；法院開始更生程序之裁定，應載明其年、月、日、時
    ，並即時發生效力；法院裁定開始更生程序後，得命司法事
    務官進行更生程序；必要時，得選任律師、會計師或其他適
    當之自然人或法人一人為監督人，觀諸消費者債務清理條例
    （下稱消債條例）第3條、第42條第1項、第45條第1項、第1
    6條分別定有明文。
二、聲請意旨略以：伊有不能清償債務情事，前已向本院聲請與
    最大債權金融機構調解，惟調解不成立。又伊無擔保或無優
    先權之本金及利息債務總額未逾1,200萬元，且未經法院裁
    定開始清算程序或宣告破產，爰依法聲請更生等語。
三、經查，債務人所主張之上開事實，業據提出民國107、108年
    度綜合所得稅各類所得資料清單及全國財產稅總歸戶財產查
    詢清單【見本院110年度司消債調字第111號卷（下稱消債調
    卷）第7至9頁】、勞工保險異動查詢表（見消債調卷第10頁
    ）、債務人全戶戶籍謄本（見消債調卷第16頁）、調解不成
    立證明書（見消債調卷第67頁）、郵局帳戶交易明細及存摺
    明細（見本院卷第42至48頁）、集保戶往來參加人明細資料
    表（見本院卷第54頁）、保管帳戶客戶餘額表（見本院卷第
    55頁）、客戶存券異動明細表（見本院卷第56頁）、投資人
    於各專戶無資料明細表（見本院卷第57頁）、投資人於清算
    交割銀行未開戶明細表（見本院卷第58頁）、財團法人金融
    聯合徵信中心當事人綜合信用報告之前置協商專用債權人清
    冊（見本院卷第59至66頁）、中華民國人壽保險商業同業公
    會保險業通報作業資訊系統資料查詢結果表（見本院卷第80
    頁）等為憑，堪信為真實。參酌債務人現年57歲（見消債調
    卷第16頁），目前任職於禾煦企業有限公司，每月薪資約3
    萬2,422元（見本院卷第76、78、79頁），須與兄弟姊妹共
    同扶養母親，名下固有遠雄人壽保險股份有限公司保單解約
    金3萬2,611元、元大人壽保險股份有限公司保單解約金1萬4
    ,356元（見本院卷第88、92頁），惟依其債權人陳報債務人
    之債務總額已達264萬7,273元（計算式：10萬3,363元＋6,44
    4元＋253萬7,466元＝264萬7,273元，見消債調卷第37、38、4
    2頁）觀之，足認債務人之財產、勞力、信用確不能清償全
    部債務。此外，復查無消債條例第6條第3項、第8條或第46
    條各款所定駁回更生聲請之事由，是債務人聲請更生，應屬
    有據，爰依首揭規定，裁定其應予開始更生程序，並命司法
    事務官進行本件更生程序。
四、爰裁定如主文。
中　　華　　民　　國　　111 　年　　 6　　月　　16　　日
                  民事第一庭  法  官  黃筠雅
以上正本係照原本作成。
本件裁定不得抗告。
中　　華　　民　　國　　111 　年　　6 　　月　　20　　日
                              書記官  陳芝箖